臺灣高等法院臺南分院刑事判決　　　　100年度上訴字第123號
上　訴　人
即　被　告　林連發
選任辯護人　彭大勇律師
　　　　　　林士龍律師
上列上訴人因毒品危害防制條例案件，不服臺灣雲林地方法院99
年度訴字第796號中華民國100年1月4日第一審判決（起訴案號：
臺灣雲林地方法院檢察署99年度偵字第5593、5649號），提起上
訴，本院判決如下：
    主  文
上訴駁回。
    事  實
一、林連發明知海洛因、甲基安非他命係毒品危害防制條例第2
    條第2項第1、2款所管制之第一、二級毒品，不得販賣，竟
    基於意圖營利而販賣第一級毒品海洛因、第二級毒品甲基安
    非他命之犯意，以其所持用門號0000000000號行動電話與附
    表壹「交易對象」欄所示之人所持用之行動電話聯繫買賣毒
    品之事宜後，於如附表壹所示之「販賣時間」及「販賣地點
    」欄所示之時間及地點進行交易，販賣如附表壹所示之第一
    級毒品海洛因、第二級毒品甲基安非他命與附表壹「交易對
    象」欄所示之成年人。嗣經警報請臺灣雲林地方法院檢察署
    檢察官向臺灣雲林地方法院聲請准對林連發所持用門號0000
    0000 00號之行動電話實施通訊監察，並於民國99年11月2日
    7時30分許，持臺灣雲林地方法院簽發之搜索票在雲林縣臺
    西鄉○○村○○路399巷28號林連發住處查扣如附表所示
    之物（其中編號(四)所示手機為林連發所有，供販賣毒品所用
    ）再循線查獲上情，總計林連發販賣第一、第二級毒品所得
    共新臺幣（下同）九千八百元及八十公斤之蒜頭（均未扣案
    ）。林連發就附表壹編號(三)之販賣第二級毒品犯行於偵審中
    均自白犯罪。
二、案經臺灣雲林地方法院檢察署檢察官指揮雲林縣警察局臺西
    分局移送後，偵查起訴。
    理  由
壹、程序部分
一、按「所謂被告以外之人於審判外之陳述，係指被告以外之人
    就其曾經參與或見聞之事實，事後追憶並於審判外為陳述者
    而言。如被告以外之人係被告犯罪之共同正犯、共犯、相對
    人、被害人或其他關係人，而於被告實行犯罪行為時與被告
    為言詞或書面對談，且其對話之本身即係構成被告犯罪行為
    之部分內容者，因非屬其事後就曾經與聞之事實所為之追憶
    ，自與審判外之陳述有間，二者不容混淆。又國家基於犯罪
    偵查之目的，對被告或犯罪嫌疑人進行通訊監察，乃係以監
    控與過濾受監察人通訊內容之方式，蒐集對其有關之紀錄，
    並將該紀錄予以查扣，作為認定犯罪與否之證據，屬於刑事
    訴訟上強制處分之一種，而監聽係通訊保障及監察法（下稱
    通保法）第13條第1項所定通訊監察方法之一，司法警察機
    關依法定程序執行監聽取得之錄音，係以錄音設備之機械作
    用，真實保存當時通訊之內容，如通訊一方為受監察人，司
    法警察在監聽中蒐集所得之通訊者對話，若其通話本身即係
    被告進行犯罪中構成犯罪事實之部分內容，則依前開說明，
    自與所謂『審判外之陳述』無涉，自不受傳聞法則之規範，
    當然具有證據能力。至司法警察依據監聽錄音結果予以翻譯
    而製作之監聽譯文，屬於文書證據之一種，於被告或訴訟關
    係人對其譯文之真實性發生爭執或有所懷疑時，法院固應依
    刑事訴訟法第165條之1第2項規定，以適當之設備，顯示該
    監聽錄音帶之聲音，以踐行調查證據之程序，俾確認該錄音
    聲音是否為通訊者本人及其內容與監聽譯文之記載是否相符
    ；或傳喚該通訊者；或依其他法定程序，為證據調查。倘被
    告或訴訟關係人對該通訊監察譯文之真實性並不爭執，即無
    勘驗辨認其錄音聲音之調查必要性，法院於審判期日如已踐
    行提示監聽譯文供當事人辨認或告以要旨，使其表示意見等
    程序並為辯論者，其所為之訴訟程序即無不合。」（最高法
    院97年度臺上字第5940號判決參照）。本件採為證據之監聽
    譯文，其內容係有關證人丁金生、丁聰慶、黃耀輝、吳嘉凱
    及林青宏分別以其等使用之電話，與被告林連發使用之門號
    0000000000號之行動電話談論上揭海洛因、甲基安非他命之
    買賣事宜，係屬受監察人即被告進行本件各次犯罪行為之對
    話內容，並非所謂被告或被告以外之人於審判外之陳述，且
    經本院於審判期日調查證據時，並已踐行向被告及其選任辯
    護人提示或告以上揭監聽譯文要旨，使其表示意見等程序，
    被告及其辯護人均未表示監聽內容不實，有審判筆錄可稽，
    是相關通訊監聽錄音內容與譯文均堪認屬真實，而均具有證
    據能力。
二、又按「被告以外之人於偵查中向檢察官所為陳述，除顯有不
    可信之情況者外，得為證據」，刑事訴訟法第159 條之1 第
    2 項定有明文。檢察官在偵查中對被告以外之人所為之偵查
    筆錄，性質上屬傳聞證據，惟刑事訴訟法規定檢察官代表國
    家偵查犯罪、實施公訴，依法其有訊問被告、證人及鑑定人
    之權，證人、鑑定人並須具結，而實務運作時，檢察官偵查
    中向被告以外之人所取得之陳述，原則上均能遵守法律規定
    ，不致違法取供，其可信度極高，職是，被告以外之人前於
    偵查中已具結而為證述，除反對該項供述具有證據能力之一
    方，已釋明「顯有不可信之情況」之理由外，不宜遽指該證
    人於偵查中之陳述不具證據能力。證人丁金生、丁聰慶、黃
    耀輝、吳嘉凱及林青宏等人之檢察官訊問筆錄，均係檢察官
    令渠等以證人身分具結後所為之證述，有該證人等之結文附
    卷可稽，被告及其辯護人均未提及檢察官在訊問時有不法取
    供之情形，亦未釋明上開證人等之證述有何顯不可信之情況
    ，依上開規定，上開證人等在檢察官偵訊時之證述筆錄，自
    得作為本案被告犯罪之證據使用。
三、另被告以外之人於審判外之陳述，雖不符前4條（即刑事訴
    訟法第159條之1至之4）之規定，而經當事人於審判程序同
    意作為證據，法院審酌該言詞陳述或書面陳述作成時之情況
    ，認為適當者，亦得為證據；當事人、代理人或辯護人於法
    院調查證據時，知有第159條第1項不得為證據之情形，而未
    於言詞辯論終結前聲明異議者，視為有前項之同意，此觀刑
    事訴訟法第159條之5規定甚明。本件公訴檢察官、被告於本
    院準備程序及審理時，除證人吳嘉凱之警詢筆錄外（辯護人
    主張其為傳聞證據無證據能力，本院依刑事訴訟法第159條
    第1項規定認其無證據能力，而不得作為本件被告有罪之證
    據），對於其餘證人於警詢之證述暨其他相關具傳聞性質之
    證據資料，均表示同意作為本案之證據（見本院卷第56、12
    9頁），且迄於言詞辯論終結前亦未聲明異議。本院審酌前
    揭證人之陳述及證據資料作成時之情況，核無違法取證或其
    他瑕疵，認為以之作為證據為適當，自具有證據能力。
四、傳聞法則乃對於被告以外之人於審判外之言詞或書面陳述，
    亦即針對被告以外之人於審判外以言詞或書面所為之供述證
    據而為之規範。本件之證人黃耀輝持用之0000000000號行動
    電話之通訊錄上之「船長聯絡電話0000000000」、證人林青
    宏持用0000000000號行動電話之通訊錄上之「連發2 聯絡電
    話0000000000」、證人林保圳持用0000000000號行動電話之
    通訊錄上之「阿弟聯絡電話0000000000」之照片各1 張，係
    執法人員於現場所拍，該等照片內容，係傳達拍攝時之現場
    情況，透過影像所傳達的情形與拍攝當時現場情形，在內容
    上的一致性，是透過科學、機械之方式，對於所拍攝內容所
    為忠實且正確之紀錄，拍攝影像並不存在人對現實情形的知
    覺、記憶所經常發生的表現錯誤，是認照片之性質係非供述
    證據，無傳聞法則之適用；而且拍攝行為所取得之證據及拍
    攝之目的，係為保全及蒐集犯罪現場情形之證據，尚無不法
    ，復無證據證明上開照片有何偽造、變造或違法取得之情事
    ，且與本案待證事實具有相當關聯性，該照片自有證據能力
    。
貳、實體部分：
一、認定被告本案犯罪事實所憑之證據及理由：
  (一)上揭犯罪事實如附表壹編號(三)即被告販賣第二級毒品甲基安
    非他命與丁聰慶1次之部分，業據被告於偵查、原審及本院
    審理中，均自白不諱（詳見99年度他字第860號偵查卷第272
    頁、原審卷第71頁背面、本院卷第128頁）；另如附表壹編
    號(一)、(二)、(四)、(十一)、(十二)、(十三)即被告分別販賣第二級毒品甲基
    安非他命與丁金生2次、黃耀輝1次、林青宏3次之部分，亦
    據被告於原審及本院審理時坦承不諱（詳見原審卷第71頁背
    面、本院卷第128頁），核與證人丁聰慶、丁金生、黃耀輝
    及林青宏等人於檢察官偵訊時之證述相符。惟上揭犯罪事實
    如附表壹編號(十三)之部分，即檢察官起訴書附表編號第13號，
    雖依據證人林青宏於檢察官訊問時具結所供：這次跟他（指
    被告）買新臺幣（下同）3000元（指99年10月1日之毒品交
    易金額，詳見99年度他字第860號偵查卷第197頁）。而認定
    當次交易金額為3000元，惟依證人林青宏於當次交易之通訊
    監察譯文中，稱：「你現在要回來囉，你幫我準備2千。」
    （詳見99年度他字第860號偵查卷第185頁），本院認為其當
    次交易之通訊監察譯文應較為可採，因此該次交易毒品之金
    額應為2000元，而非證人林青宏及被告誤記之3000元，附此
    敘明。此外並有被告所持用門號為0000000000號之通訊監察
    譯文（通訊監察書所附之卷、頁及通訊監察譯文內容均詳如
    附表貳所載）、警方之搜索扣押筆錄、扣押物品目錄表及照
    片3張附卷可稽，足以佐證被告上開任意性之自白與事實相
    符，而證人丁聰慶、丁金生、黃耀輝及林青宏等人與被告間
    均無任何嫌隙或仇恨，亦無甘冒觸犯偽證罪之風險而生任意
    誣陷他人之動機，足認前揭證人等之證述均堪採信。
  (二)訊據被告固坦承持用0000000000號行動電話於如附表壹編號
    (五)至(十)所示之時間與證人吳嘉凱聯絡及其通訊內容如通訊譯
    文所載，同時於如附表壹編號(五)至(十)所示之地點與證人吳嘉
    凱見面等事實，但矢口否認有何販賣第一級毒品海洛因與吳
    嘉凱之犯罪事實，辯稱：是伊與吳嘉凱共同合資去拿海洛因
    回來施用，附表壹編號(五)、(八)2次是與吳嘉凱去四湖賣蒜頭
    ，再去買海洛因；而附表壹編號(六)吳嘉凱是以蒜頭跟伊換安
    非他命；附表壹編號(七)吳嘉凱是以500元跟伊買安非他命；
    附表壹編號(九)伊是請吳嘉凱用安非他命，這次沒有向他拿錢
    ；附表壹編號(十)伊是拿安非他命給吳嘉凱的，這次是賣他或
    請他，伊忘了云云。另辯護人則辯稱：證人吳嘉凱對於何次
    是向被告拿海洛因？何次是拿安非他命？供述不一；且所供
    述向被告購買海洛因之價錢、數量均不大一致，證詞明顯有
    瑕疵，不足作為認定被告確有販賣海洛因之證據云云。經查
    ：
  1.被告有於如附表壹編號(五)至(十)所示之時間、地點各販賣第一
    級毒品海洛因與吳嘉凱1次，共6次之犯罪事實，業據證人吳
    嘉凱於檢察官偵訊時以證人身分具結證稱：所以知道要打電
    話找被告買毒是吸毒朋友講的，我是以40、50（公）斤的蒜
    頭跟被告換約3000元的海洛因，電話通話中「石斑」是毒品
    的代號，買幾尾就是買幾包之意，以10（公）斤蒜頭跟他換
    （500元之海洛因），「先拿一包給我止一下」，「一包」
    是指海洛因，「要過去跟你聊天」是要過去跟他買海洛因，
    被告說「你要抱小孩過來」是要現金之意，我以30公斤蒜頭
    跟被告換2000元裝成1包的海洛因等語（見99年度他字第860
    號偵查卷第172頁至第176頁，結文在第177頁）。復於本院
    審理中具結證稱：「（問：這6次到底有無拿蒜頭拿去賣掉
    後，你們再共同去買海洛因的情形？）沒有。（問：100年3
    月10日法官問你說於檢察官那邊你證稱向連連發買海洛因，
    於一審中改稱兩人一起買海洛因，你說兩種都有，表示應該
    這6次裡面有一起去共同以賣掉蒜頭的方式之後買海洛因的
    情形？）一起拿蒜頭去賣是另外的，而這6次是我拿蒜頭去
    跟被告換。（3月10日同一天你證稱用蒜頭換海洛因3次，而
    附表(五)、(六)及附表(八)，是用蒜頭換海洛因，其他是用錢買，
    為何與你今日所言不同？）我上次也是這麼說。我的意思是
    這6次中，有些是以現金跟他買，有些是以蒜頭換海洛因。
    」等語（見本院卷第132-133頁）。此外，證人吳嘉凱針對
    何以在原審所證內容與偵查及本院審理中所證不符乙節，證
    稱：「（問：你在99年12月21日原審證詞說有拿過安非他命
    ？）在車上被告一直拜託我，從雲林分監提出來時，和被告
    同車。…（問：你是否在檢察官問你時，你所說的才是實在
    的，之後在地院作證有袒護被告的話，才會說的不一樣？）
    是的。」等語（見本院卷第131、134頁）。而證人吳嘉凱本
    身施用毒品案件均已確定，且已在執行中，是證人吳嘉凱並
    無誣陷被告以供出毒品來源換取減刑之動機，且證人吳嘉凱
    與被告間並無任何嫌隙或仇恨，亦無甘冒觸犯偽證罪之風險
    而任意誣陷被告之理！從而，證人吳嘉凱於偵查及本院審理
    中所證內容應可堪採信。
  2.又被告辯稱附表壹編號(五)至(十)所示之犯行其實是伊賣安非他
    命或免費請吳嘉凱吸食安非他命云云。惟查，證人吳嘉凱於
    本院審理時證稱：「（問：現在何案件被執行？施用第一級
    毒品。（問：你的驗尿報告有無呈現二級毒品反應？）沒有
    。我現在都是施用一級毒品。」、「我都是施用海洛因，用
    注射的。沒有吸食安非他命。」等語（見本院卷第131-132
    、136頁）。且亦無任何證據足資證明證人吳嘉凱於附表壹
    所示時間內曾有施用安非他命情形，是證人吳嘉凱所證其只
    注射海洛因乙節應堪信屬真實，證人吳嘉凱既未吸食安非他
    命，自無可能在附表壹編號(五)至(十)所示之時、地去向被告購
    買或索取安非他命。同時，被告於警詢中固否認販賣毒品海
    洛因與證人吳嘉凱，但並未曾提兩人間有何買賣或轉讓安非
    他命關係（見警卷第12-14頁）；而偵查中被告雖供稱與證
    人吳嘉凱有買賣安非他命情形；但於原審又改稱是兩人一起
    去買海洛因云云（見原審卷第11頁背面、第72頁）。被告所
    辯前後不一，顯係因見無法推卸販賣毒品罪責，所以才辯稱
    是販賣或轉讓罪刑較輕之第二級毒品安非他命與證人吳嘉凱
    ，是被告所辯自難予採信。
  3.至於辯護人指稱證人吳嘉凱所證購買海洛因之價格不一乙節
    ，因證人吳嘉凱並非各次都以現金購買海洛因，有時是以蒜
    頭向被告換取海洛因，且用以換取海洛因之蒜頭並未事前秤
    重並計算其市價若干，而是以大包、小包計算（見本院卷第
    135頁），因此，證人吳嘉凱以蒜頭換取海洛因時價格雖會
    有差異，但仍無礙被告販賣海洛因與證人吳嘉凱之事實。此
    外，復有被告所持用門號為0000000000號之通訊監察譯文（
    通訊監察書所附之卷、頁及通訊監察譯文內容均詳如附表貳
    所載）、警方之搜索扣押筆錄、扣押物品目錄表及照片3張
    附卷可稽，足以佐證證人吳嘉凱上開證述內容與事實相符，
    堪予採信。
  (三)按聯絡毒品買賣、交付毒品、收取毒品買賣價金等行為，均
    屬販賣毒品罪構成要件事實之部分行為，苟有參與其事，即
    係實行犯罪行為，自應負販賣毒品罪責（最高法院97年臺上
    字第1439號判決意旨參照）。而我國查緝毒品交易之執法甚
    嚴，對於販賣第一級毒品罪科以死刑或無期徒刑，對於販賣
    第二級毒品罪科以最輕本刑為七年以上有期徒刑之重度刑責
    。販賣海洛因、甲基安非他命均係違法行為，非可公然為之
    ，亦無公定價格，且容易分裝、增減份量，而買賣之價格，
    可能隨時依交易雙方關係之深淺、購毒者之資力、需求量及
    對行情之認知、毒品來源是否充裕、查緝是否嚴謹、購毒者
    被查獲後供出購買對象之可能風險等情形，而異其標準，非
    可一概而論，從而販賣之利得，除被告就販賣之價量俱臻明
    確供述外，委難察得實情，然販賣之人從價差或量差中牟利
    之方式雖異，其意圖營利之販賣行為則無二致。而毒品危害
    防制條例所處罰之「販賣」毒品罪，所著重者為在主觀上有
    藉以牟利之惡性，及對毒品之擴散具有較有償或無償轉讓行
    為更嚴重之危害性，被告「營利」之意圖係從客觀之社會環
    境、情況及證人、物證等資料，依據證據法則綜合研判認定
    ；衡諸毒品海洛因、甲基安非他命均量微價高，且為政府查
    緝之違禁物，販賣第一、二級毒品罪均屬重罪，凡販賣毒品
    者，茍無利益可圖，應無甘冒被他人供出來源或遭檢警查緝
    法辦之危險而平價供應無何交情可言之他人施用之理，因此
    其販入之價格必較出售之價格低廉，或以同一價格販賣而減
    少毒品之份量，而有從中賺取買賣價差牟利之意圖及事實，
    應屬合理之認定。從而，附表壹編號(一)至(四)、編號(十一)至(十三)被
    告販賣甲基安非他命部分，依被告所供每1千元約可賺取200
    元（見本院卷第149頁），則販賣甲基安非他命部分，被告
    顯有營利意圖無疑。另販賣海洛因與吳嘉凱部分，被告與吳
    嘉凱雖認識，但並非至親、舊故關係，且無任何證據證明被
    告僅係單純以同一價量委買或合資購買，被告復於原審審判
    時，供稱：大家一起去買，我載他們去，我可以賺吃免費了
    等語。（詳見原審卷99年12月21日審判筆錄第33、34頁），
    是依據上開積極證據及經驗法則綜合研判，倘無差額利潤或
    可免費施用毒品之利益可圖，衡情被告應不致於甘冒罹犯重
    典之風險，無端平白交付毒品，故被告於販賣海洛因犯行中
    應有販賣毒品以營利之意圖及事實，亦堪認定。
  (四)依「罪證有疑，利於被告」之原則，上揭犯罪事實如附表壹
    編號(五)被告販賣第一級毒品海洛因與吳嘉凱，並收取吳嘉凱
    交付之蒜頭40、50公斤以代替3000元價金之行為，既無法認
    定交付之蒜頭實際之重量，即應採最有利於被告之40公斤蒜
    頭為認定之事實。
  (五)綜上所論，本件事證已臻明確，被告之上揭犯行均堪認定，
    應予依法論科。
二、論罪科刑之理由：
  (一)按海洛因、甲基安非他命分別係毒品危害防制條例第2條第2
    項第1、2款所列管之第一、二級毒品，不得非法持有、施用
    、轉讓及販賣。故核被告於上揭犯罪事實如附表壹編號(一)、
    (二)、(三)、(四)、(十一)、(十二)、(十三)所示之時間、地點分別販賣第二級
    毒品甲基安非他命予丁金生2次、丁聰慶、黃耀輝各1 次、
    林青宏3次之行為，均係犯毒品危害防制條例第4條第2項之
    販賣第二級毒品罪；另被告就於上揭犯罪事實如附表壹編號
    (五)、(六)、(七)、(八)、(九)、(十)所示之時間、地點各販賣第一級毒
    品海洛因予吳嘉凱1次，共6次之行為，均係犯毒品危害防制
    條例第4條第1項之販賣第一級毒品罪。被告各次販賣前持有
    第一級、第二級毒品之低度行為，均各為各次販賣之高度行
    為所吸收，均不另論罪。
  (二)檢察官起訴書雖認為：「販賣」行為本質上即均具有反覆、
    延續實行之重覆特徵，顯與立法者預設行為人如係基於一個
    犯罪決意，且在密切接近之一定時、地持續實行複次行為，
    而依社會通念，於客觀上亦認為符合一個反覆、延續性之行
    為觀念，因此立法時特別將該「販賣」行為歸類定為犯罪構
    成要件之行為要素，而於刑法評價上僅評價為成立單純一罪
    ，即上開學理上所稱之「集合犯」。而認為被告所犯之毒品
    危害防制條例第4條第1、2項販賣第一、二級毒品罪，顯均
    僅各基於一個犯罪決意，而在密切接近之時、地反覆、持續
    實行「販賣」之複次行為，故被告所犯之上揭販賣第一、二
    級毒品罪，顯均僅係基於單一之集合犯意，應均各僅成立單
    純一罪，又所犯上開販賣第一、二級毒品罪2罪間，犯意各
    別，行為互殊，應予分論併罰。而被告上訴理由狀（見本院
    卷第9頁）亦主張「販賣」行為本質上即均具有反覆、延續
    實行之重覆特徵，故應屬「集合犯」云云。惟查刑法於94年
    2月2日修正公布，於95年7月1日起施行，基於刑罰公平原則
    之考量，杜絕僥倖之犯罪心理，並避免易致鼓勵犯罪之誤解
    ，修正後刑法已刪除第56條連續犯之規定，行為人反覆實行
    之犯罪行為茍係在刑法修正施行後者，因法律之修正已生阻
    斷連續犯之法律效果，除認應合於接續犯、繼續犯、集合犯
    等實質上一罪關係而以一罪論處外，基於一罪一罰之刑罰公
    平性，自應併合處罰；所謂「集合犯」，係指立法者所制定
    之犯罪構成要件中，本即預定有數個同種類行為而反覆實行
    之犯罪而言。故是否為集合犯之判斷，客觀上應斟酌法律規
    範之本來意涵、實現該犯罪目的之必要手段、社會生活經驗
    中該犯罪必然反覆實行之常態及社會通念等；主觀上則視其
    反覆實施之行為是否出於行為人之單一犯意，並秉持刑罰公
    平原則，加以判斷之。稽以行為人販賣毒品之原因，不一而
    足，其多次販賣毒品之行為，未必皆出於行為人之1個犯意
    決定；且觀諸毒品危害防制條例第4條販賣毒品罪之構成要
    件文義，實無從憑以認定立法者本即預定該犯罪之本質，必
    有數個同種類行為而反覆實行之集合犯行。再者，修正後刑
    法業刪除連續犯之規定，依刑法第56條修正理由之說明，謂
    「對繼續犯同一罪名之罪者，均適用連續犯之規定論處，不
    無鼓勵犯罪之嫌，亦使國家刑罰權之行使發生不合理之現象
    」、「基於連續犯原為數罪之本質及刑罰公平原則之考量，
    爰刪除有關連續犯之規定」等語，即係將本應各自獨立評價
    之數罪，回歸本來就應賦予複數法律效果之原貌，因此，多
    次販賣毒品之犯行，依社會通念，修法後應認為數罪之評價
    ，採一罪一罰，始符刑罰公平原則及立法本旨。從而，販賣
    毒品罪，難認係集合犯（最高法院96年度第9次刑庭會議決
    議、97年度臺上字第1933、1400、1060號判決意旨可資參照
    ）。故本院認為本件被告並非一開始即預定販賣海洛因、甲
    基安非他命之次數、數量及對象，而係購毒對象以電話聯繫
    後，始起意為販賣海洛因、甲基安非他命之犯行，故被告上
    開先後6次販賣第一級毒品、7次販賣第二級毒品罪，犯意各
    別，行為各自獨立，應予分論併罰之，檢察官及被告上開見
    解尚有未洽，為本院所不採。
  (三)又按毒品危害防制條例第17條第2項關於「犯第4條至第8條
    之罪於偵查及審判中均自白者，減輕其刑。」之規定，旨在
    獎勵犯罪人之悛悔，同時使偵查或審判機關易於發現真實，
    以利毒品查緝，俾收防制毒品危害之效，故不論該被告之自
    白，係出於自動或被動、簡單或詳細、一次或多次，並其自
    白後有無翻異，苟其於偵查及審判中均曾有自白，即應依法
    減輕其刑（最高法院98年度臺上字第6928號判決意旨供參）
    。經查，被告上揭犯罪事實如附表壹編號(三)之販賣第二級毒
    品甲基安非他命與丁聰慶1次之犯行，於偵查、原審及本院
    審理時，均已自白不諱（詳見99年度他字第860號偵查卷第
    272頁、原審卷第71頁背面、本院卷第128頁），而合於毒品
    危害防制條例第17條第2項規定減輕其刑之要件，應依該條
    項規定予以減輕其刑。
  (四)末按刑之量定，為求個案裁判之妥當性，法律固賦予法院裁
    量權，但此項裁量權之行使，除應依刑法第57條規定，審酌
    行為人及其行為等一切情狀，為整體之評價，並應顧及比例
    原則與平等原則，使罪刑均衡，輕重得宜，以契合社會之法
    律感情。按犯罪之情狀顯可憫恕，認科以最低度刑仍嫌過重
    者，得酌量減輕其刑，刑法第59條定有明文，所謂「犯罪之
    情狀」，與同法第57條規定科刑時應審酌之一切情狀，並非
    有截然不同之領域，於裁判上酌減其刑時，應就犯罪一切情
    狀，予以全盤考量，審酌其犯罪有無可憫恕之事由（即有無
    特殊之原因與環境，在客觀上足以引起一般同情，以及宣告
    法定低度刑，是否猶嫌過重等等），以為判斷。本院審酌被
    告所犯販賣第一級毒品罪之法定本刑為：「處死刑或無期徒
    刑；處無期徒刑者，得併科新臺幣二千萬元以下罰金」，然
    同為販賣第一級毒品之人，或有大盤毒梟者，亦有中、小盤
    之分，其販賣行為所造成危害社會之程度自屬有異，法律科
    處此類犯罪，所設之法定最低本刑卻同為「處無期徒刑者，
    得併科新臺幣2千萬元以下罰金」，不可謂不重，自非不可
    依客觀之犯行與主觀之惡性二者加以考量其情狀是否有可憫
    恕之處，適用刑法第59條之規定酌量減輕其刑，期使個案裁
    判之量刑能斟酌至當，符合比例原則。查本件被告販賣第一
    級毒品與吳嘉凱共6次之行為，雖無視國家對於杜絕毒品危
    害之禁令，行為固屬不當，應予非難，然其販賣次數僅有6
    次，販賣對象僅1人，販賣之數量甚少，不法所得不多，其
    散播毒品之範圍及數量有限，犯罪之情節尚非至惡，其因一
    時貪念，致罹重典，相對於掌控毒品上游來源之長期大量販
    賣毒品之大毒梟而言，其對社會治安及國民健康之危害顯然
    較小，從被告犯案情節觀之，倘就其上揭犯罪事實如附表壹
    編號(五)至(十)所示之各次販賣第一級毒品海洛因與吳嘉凱之行
    為，均遽處以毒品危害防制條例第4條第1項規定之法定刑之
    最低度刑無期徒刑，實乃失之過苛而不盡情理，不免予人情
    輕法重之感，且難謂符合罪刑相當性及比例原則，更無從與
    大毒梟之惡行有所區隔，是其販賣第一級毒品之犯罪情狀相
    較於法定之重刑，在客觀上足以引起一般人之同情，情節尚
    堪憫恕，爰依刑法第59條之規定，就被告上揭所犯販賣第一
    級毒品之6次犯行，均依刑法第59條規定各予以酌量減輕其
    刑。又本院審酌被告所犯販賣第二級毒品罪之法定本刑為：
    「無期徒刑或7年以上有期徒刑，得併科新臺幣一千萬元以
    下罰金」，然同為販賣第二級毒品之人，其原因動機不一，
    犯罪情節未必盡相同，其販賣行為所造成危害社會之程度自
    屬有異，然法律科處此類犯罪，所設之法定最低本刑卻同為
    「處7年以上有期徒刑，得併科新臺幣一千萬元以下罰金」
    （即使符合毒品危害防制條例第17條第2項之減輕其刑之規
    定，其最輕法定刑仍為三年六月以上有期徒刑），不可謂不
    重，自非不可依客觀之犯行與主觀之惡性二者加以考量其情
    狀是否有可憫恕之處，適用刑法第59條之規定酌量減輕其刑
    ，期使個案裁判之量刑能斟酌至當，符合比例原則。查被告
    於上揭犯罪事實如附表壹編號(一)至(四)、(十一)至(十三)所示之時間、
    地點，共7次之販賣第二級毒品之行為，雖無視國家對於杜
    絕毒品危害之禁令，行為固屬不當，應予非難，然被告係因
    2次過失致死案件，借錢賠償被害人家屬致欠下鉅額債務，
    心情不好而施用毒品，因無錢施用，而販賣毒品以獲得自己
    施用之毒品利益，是從被告犯案之原因動機觀之，倘就其犯
    行遽依毒品危害防制條例第4條第2項處以最低法定本刑七年
    或減輕其刑後之三年六月，仍屬失之過苛，亦不免予人情輕
    法重之感，且難謂符合罪刑相當性及比例原則，是其販賣第
    二級毒品之犯罪情狀相較於法定之重刑，在客觀上亦足以引
    起一般人之同情，情節尚堪憫恕，爰亦均依刑法第59條之規
    定，就其所犯販賣第二級毒品之各次犯行，均予以酌量減輕
    其刑。另就被告於上揭犯罪事實如附表壹編號(三)所示之時間
    、地點販賣第二級毒品甲基安非他命與丁聰慶1次之罪，遞
    減輕其刑。
三、原審依調查證據結果，以被告所為罪證已明確，因而適用毒
    品危害防制條例第4條第1項、第2項、第17條第2項、第19條
    第1項，刑法第11條、第59條、第51條第5款之規定，並審酌
    被告係因2次過失致死案件，借錢賠償被害人家屬致欠下鉅
    額債務，心情不好而施用毒品，但因無錢施用，而販賣毒品
    以獲得自己施用毒品之利益之犯罪動機，犯後對所犯之販賣
    第二級毒品部分之犯行，於原審審理時坦承不諱（附表壹編
    號(三)部分於偵查中即已自白），惟對所犯販賣第一級毒品犯
    行部分，犯後全無悔意，另其販賣毒品對他人健康造成之巨
    大戕害，及對社會治安之危害甚大，仍販賣毒品與他人，再
    衡之被告學歷僅國中畢業，智識程度不高，有父、母、妻子
    ，另有3子（最大僅國小一年級）靠其扶養、照料，販賣毒
    品之數量、所得等一切情狀，分別量處如附表壹所示之刑，
    並定其應執行刑為有期徒刑十八年。並說明諭知沒收部分：
    1.按毒品危害防制條例第19條第1項規定性質上係沒收之補
    充規定。其屬於本條所定沒收之標的，如得以直接沒收者，
    判決主文僅宣告沒收即可，不生「追徵其價額」或「以其財
    產抵償之」問題，須沒收之標的全部或一部不能沒收時，始
    生「追徵其價額」或「以其財產抵償之」選項問題。而「追
    徵其價額」或「以其財產抵償之」係屬兩種選項，分別係針
    對現行貨幣以外之其他財產與現行貨幣而言。本規定所稱「
    追徵其價額」者，係指所沒收之物為金錢以外之其他財物而
    無法沒收時，因其實際價值不確定，應追徵其價額，使其繳
    納與原物相當之價額，並無以其財產抵償之問題。倘嗣後追
    徵其金錢價額，不得結果而須以其財產抵償者，要屬行政執
    行機關依強制執行之法律之執行問題，即無不能執行之情形
    ，自毋庸諭知「或以其財產抵償之」。如不能沒收之沒收標
    的為金錢時，因價值確定，判決主文直接宣告「以其財產抵
    償之」即可，不發生追徵價額之問題（最高法院99年度第5
    次刑事庭會議決議參照）。是本件被告之犯罪所得為新臺幣
    現金部分，因均未扣案，故均應於其各次犯罪之主文項下，
    諭知被告販毒所得之金錢（即新臺幣○○元）沒收，如全部
    或一部不能沒收時，應以被告之財產抵償之；另被告販賣第
    一級毒品與吳嘉凱之犯行中，有3次即附表壹編號(五)、(六)、
    (八)之部分，因吳嘉凱係各以40、10、30公斤之蒜頭抵償價金
    3000元、500元、2000元之方式向被告購買換取毒品海洛因
    ，故此部分被告販毒所得之物既為金錢以外之其他財物即蒜
    頭，因均未扣案，故均應於其各次犯罪之主文項下，諭知被
    告販毒所得之蒜頭40公斤、10公斤、30公斤沒收，如全部或
    一部不能沒收時，應追償其價額。2.次按毒品危害防制條例
    第19條第1項所規定之沒收，固為刑法之特別規定，採義務
    沒收主義，但上開法條既無「不問屬於犯人與否，沒收之」
    之規定，仍應以該物品屬於犯人所有者為限，始應予以沒收
    ，庶符沒收制度之基本原則（最高法院90年度臺上字第626
    號判決意旨參照）。查被告經扣案如附表編號(四)所示之物
    即行動電話1支及門號0000000000號SIM卡1枚，業據其陳稱
    該物係為其所有之物（詳原審卷第82頁背面、第83頁），且
    該物為被告販賣毒品所用之物，應各於被告如附表壹所示之
    13個販賣第一級、第二級毒品犯行主文項下，均依毒品危害
    防制條例第19條第1項規定宣告沒收。另扣案如附表參編號
    (一)、(二)、(三)所示之殘渣袋2個、玻璃球2個、自製吸管杓1支
    ，均為被告施用毒品所用，亦據其於偵查中供述屬實（詳99
    年度他字第860號偵查卷第272頁），既與本件販毒罪行無關
    ，本「無罪即無刑罰」之原則，自不得於本案宣告沒收之理
    由。本院經核原判決認事用法俱無不合，量刑亦稱妥適。被
    告上訴意旨仍執前詞，辯稱其未販賣第一級毒品海洛因與吳
    嘉凱，且販賣第一、二級毒品均應認係「集合犯」云云，因
    而指摘原判決不當，均非有理由，應予駁回。
據上論結，應依刑事訴訟法第368條，判決如主文。
本案經檢察官郭珍妮到庭執行職務。
中    華    民    國    100    年    5    月    12    日
                  刑事第四庭    審判長法  官  吳志誠
                                      法  官  吳森豐
                                      法  官  彭喜有
以上正本證明與原本無異。
如不服本判決應於收受送達後10日內向本院提出上訴書狀，其未
敘述上訴理由者，並得於提起上訴後10日內向本院補提理由書（
均須按他造當事人之人數附繕本）「切勿逕送上級法院」。
                                      書記官  黃子起
中    華    民    國   100    年    5     月    12    日
附錄本案論罪科刑法條全文：
毒品危害防制條例第4條
製造、運輸、販賣第一級毒品者，處死刑或無期徒刑；處無期徒
刑者，得併科新臺幣二千萬元以下罰金。
製造、運輸、販賣第二級毒品者，處無期徒刑或七年以上有期徒
刑，得併科新臺幣一千萬元以下罰金。
製造、運輸、販賣第三級毒品者，處五年以上有期徒刑，得併科
新臺幣七百萬元以下罰金。
製造、運輸、販賣第四級毒品者，處三年以上十年以下有期徒刑
，得併科新臺幣三百萬元以下罰金。
製造、運輸、販賣專供製造或施用毒品之器具者，處一年以上七
年以下有期徒刑，得併科新臺幣一百萬元以下罰金。
前五項之未遂犯罰之。
 
【附表壹】
【被告林連發所犯罪刑一覽表】
┌─────────────────────────────────┐
│被告林連發販賣第一、二級毒品海洛因、甲基安非他命之犯罪情節及罪刑  │
│                                                                  │
├─┬─┬──┬──┬───────────┬───────────┤
│編│交│販賣│販賣│販賣毒品之方式        │罪刑及沒收            │
│號│易│時間│地點│                      │                      │
│  │對│    │    │                      │                      │
│  │象│    │    │                      │                      │
├─┼─┼──┼──┼───────────┼───────────┤
│(一)│丁│99年│雲林│丁金生以門號0000000000│林連發販賣第二級毒品，│
│  │金│9 月│縣臺│號行動電話與林連發持用│處有期徒刑參年捌月，未│
│  │生│13日│西鄉│之0000000000號行動電話│扣案之販賣毒品所得新臺│
│  │  │凌晨│五港│，於99年9 月12日23時14│幣伍佰元沒收，如全部或│
│  │  │某時│廟前│秒、50秒、13日0 時0 分│一部不能沒收時，以其財│
│  │  │許  │7-11│57秒聯絡交易毒品事宜，│產抵償之；扣案行動電話│
│  │  │    │便利│於通話後約定以新臺幣（│（含門號0000000000號  │
│  │  │    │商店│下同）500 元之代價向林│SIM 卡壹枚）壹支沒收。│
│  │  │    │附近│連發購買1 小包甲基安非│                      │
│  │  │    │    │他命，在上開地點，二人│                      │
│  │  │    │    │以一手交錢、一手交貨之│                      │
│  │  │    │    │方式進行買賣。        │                      │
├─┼─┼──┼──┼───────────┼───────────┤
│(二)│丁│99年│雲林│丁金生以門號0000000000│林連發販賣第二級毒品，│
│  │金│9 月│縣臺│號行動電話與林連發持用│處有期徒刑參年捌月，未│
│  │生│13日│西鄉│之0000000000號行動電話│扣案之販賣毒品所得新臺│
│  │  │晚上│民族│，於99年9 月13日20時57│幣伍佰元沒收，如全部或│
│  │  │21時│路某│分25秒聯絡交易毒品事宜│一部不能沒收時，以其財│
│  │  │許  │五金│，於通話後約定以500 元│產抵償之；扣案行動電話│
│  │  │    │行附│之代價向林連發購買1 小│（含門號0000000000號  │
│  │  │    │近  │包甲基安非他命，在上開│SIM 卡壹枚）壹支沒收。│
│  │  │    │    │地點，二人以一手交錢、│                      │
│  │  │    │    │一手交貨之方式進行買賣│                      │
│  │  │    │    │。                    │                      │
├─┼─┼──┼──┼───────────┼───────────┤
│(三)│丁│99年│雲林│丁聰慶以000000000 號電│林連發販賣第二級毒品，│
│  │聰│9 月│縣臺│話與林連發持用之093445│處有期徒刑貳年，未扣案│
│  │慶│22日│西鄉│5305號行動電話，於99年│之販賣毒品所得新臺幣壹│
│  │  │14時│中山│9 月22日13時7 分47秒聯│仟元沒收，如全部或一部│
│  │  │許  │路34│絡交易毒品事宜，於通話│不能沒收時，以其財產抵│
│  │  │    │8巷2│後約定以1000元之代價向│償之；扣案行動電話（含│
│  │  │    │號丁│林連發購買1 小包甲基安│門號0000000000號SIM 卡│
│  │  │    │聰慶│非他命，在上開地點，二│壹枚）壹支沒收。      │
│  │  │    │家中│人以一手交錢、一手交貨│                      │
│  │  │    │    │之方式進行買賣。      │                      │
├─┼─┼──┼──┼───────────┼───────────┤
│(四)│黃│99年│雲林│黃耀輝以門號0000000000│林連發販賣第二級毒品，│
│  │耀│9 月│縣臺│號行動電話與林連發持用│處有期徒刑參年捌月，未│
│  │輝│11日│西鄉│之0000000000號行動電話│扣案之販賣毒品所得新臺│
│  │  │16時│民族│，於99年9 月11日14時41│幣伍佰元沒收，如全部或│
│  │  │許  │路的│分6 秒、16時許聯絡交易│一部不能沒收時，以其財│
│  │  │    │市場│毒品事宜，於通話後約定│產抵償之；扣案行動電話│
│  │  │    │某電│以500 元之代價向林連發│（含門號0000000000號  │
│  │  │    │動玩│購買1 小包甲基安非他命│SIM 卡壹枚）壹支沒收。│
│  │  │    │具店│，在上開地點，二人以一│                      │
│  │  │    │前  │手交錢、一手交貨之方式│                      │
│  │  │    │    │進行買賣。            │                      │
├─┼─┼──┼──┼───────────┼───────────┤
│(五)│吳│99年│雲林│吳嘉凱以門號0000000000│林連發販賣第一級毒品，│
│  │嘉│9 月│縣臺│號行動電話與林連發持用│處有期徒刑拾陸年，未扣│
│  │凱│17日│西鄉│之0000000000號行動電話│案之販賣毒品所得肆拾公│
│  │  │零時│林連│，於99年9 月16日23時55│斤蒜頭沒收，如全部或一│
│  │  │25分│發住│分4 秒聯絡交易毒品事宜│部不能沒收時，追徵其價│
│  │  │許  │處附│，於通話後約過了半小時│額；扣案行動電話（含門│
│  │  │    │近之│，在上開地點，吳嘉凱以│號0000000000號SIM 卡壹│
│  │  │    │廟前│40公斤的蒜頭交換價值30│枚）壹支沒收。        │
│  │  │    │    │00元1 小包海洛因之方式│                      │
│  │  │    │    │完成買賣。            │                      │
├─┼─┼──┼──┼───────────┼───────────┤
│(六)│吳│99年│雲林│吳嘉凱以門號0000000000│林連發販賣第一級毒品，│
│  │嘉│9 月│縣臺│號行動電話與林連發持用│處有期徒刑拾伍年陸月，│
│  │凱│18日│西鄉│之0000000000號行動電話│未扣案之販賣毒品所得拾│
│  │  │12時│牛厝│，於99年9 月18日11時18│公斤蒜頭沒收，如全部或│
│  │  │40分│村大│分5 秒、12時25分許聯絡│一部不能沒收時，追徵其│
│  │  │許  │廟安│交易毒品事宜，於通話後│價額；扣案行動電話（含│
│  │  │    │南宮│約隔15分，在上開地點，│門號0000000000號SIM 卡│
│  │  │    │附近│吳嘉凱以10公斤的蒜頭交│壹枚）壹支沒收。      │
│  │  │    │    │換價值500 元1 小包海洛│                      │
│  │  │    │    │因之方式完成買賣。    │                      │
├─┼─┼──┼──┼───────────┼───────────┤
│(七)│吳│99年│雲林│吳嘉凱以門號0000000000│林連發販賣第一級毒品，│
│  │嘉│9 月│縣臺│號行動電話與林連發持用│處有期徒刑拾伍年陸月，│
│  │凱│19日│西鄉│之0000000000號行動電話│未扣案之販賣毒品所得新│
│  │  │17時│民族│，於99年9 月19日16時54│臺幣伍佰元沒收，如全部│
│  │  │9 分│路市│分7 秒聯絡交易毒品事宜│或一部不能沒收時，以其│
│  │  │許  │場附│，於通話後約過15分，在│財產抵償之；扣案行動電│
│  │  │    │近  │上開地點，吳嘉凱以500 │話（含門號0000000000號│
│  │  │    │    │元現金向林連發購買500 │SIM 卡壹枚）壹支沒收。│
│  │  │    │    │元1 小包海洛因。二人以│                      │
│  │  │    │    │一手交錢、一手交貨之方│                      │
│  │  │    │    │式完成買賣。          │                      │
├─┼─┼──┼──┼───────────┼───────────┤
│(八)│吳│99年│雲林│吳嘉凱以門號0000000000│林連發販賣第一級毒品，│
│  │嘉│9 月│縣臺│號行動電話與林連發持用│處有期徒刑拾陸年，未扣│
│  │凱│20日│西鄉│之0000000000號行動電話│案之販賣毒品所得參拾公│
│  │  │4 時│林連│，於99年9 月20日4 時21│斤蒜頭沒收，如全部或一│
│  │  │許  │發住│分30秒聯絡交易毒品事宜│部不能沒收時，追徵其價│
│  │  │    │處附│，於通話後，在上開地點│額；扣案行動電話（含門│
│  │  │    │近之│，吳嘉凱以30公斤的蒜頭│號0000000000號SIM 卡壹│
│  │  │    │廟旁│交換價值2000元1 小包海│枚）壹支沒收。        │
│  │  │    │    │洛因之方式完成買賣。  │                      │
├─┼─┼──┼──┼───────────┼───────────┤
│(九)│吳│99年│雲林│吳嘉凱以門號0000000000│林連發販賣第一級毒品，│
│  │嘉│9 月│縣臺│號行動電話與林連發持用│處有期徒刑拾伍年陸月，│
│  │凱│21日│西鄉│之0000000000號行動電話│未扣案之販賣毒品所得新│
│  │  │21時│林連│聯絡，於99年9 月21日20│臺幣肆佰元沒收，如全部│
│  │  │30分│發住│時51分6 秒通話後商談交│或一部不能沒收時，以其│
│  │  │許  │處附│易毒品事宜，在通話後約│財產抵償之；扣案行動電│
│  │  │    │近水│隔30、40分後，在上開地│話（含門號0000000000號│
│  │  │    │門堤│點，吳嘉凱以400 元現金│SIM 卡壹枚）壹支沒收。│
│  │  │    │防旁│向林連發購買400 元1 小│                      │
│  │  │    │    │包海洛因。二人以一手交│                      │
│  │  │    │    │錢、一手交貨之方式完成│                      │
│  │  │    │    │買賣。                │                      │
├─┼─┼──┼──┼───────────┼───────────┤
│(十)│吳│99年│雲林│吳嘉凱以門號0000000000│林連發販賣第一級毒品，│
│  │嘉│9 月│縣臺│號行動電話與林連發持用│處有期徒刑拾伍年陸月，│
│  │凱│22日│西鄉│之0000000000號行動電話│未扣案之販賣毒品所得新│
│  │  │19時│林連│，於99年9 月22日18時23│臺幣肆佰元沒收，如全部│
│  │  │許  │發住│分15秒、19時9 分7 秒聯│或一部不能沒收時，以其│
│  │  │    │處附│絡交易毒品事宜，於通話│財產抵償之；扣案行動電│
│  │  │    │近水│後約隔10分，在上開地點│話（含門號0000000000號│
│  │  │    │門旁│，吳嘉凱以400 元現金向│SIM 卡壹枚）壹支沒收。│
│  │  │    │    │林連發購買400 元1 小包│                      │
│  │  │    │    │海洛因。二人以一手交錢│                      │
│  │  │    │    │、一手交貨之方式完成買│                      │
│  │  │    │    │賣。                  │                      │
├─┼─┼──┼──┼───────────┼───────────┤
│(十一)│林│99年│雲林│林青宏以門號0000000000│林連發販賣第二級毒品，│
│  │青│9 月│縣臺│號電話與林連發持用之09│處有期徒刑參年拾月，未│
│  │宏│19日│西鄉│00000000號行動電話，於│扣案之販賣毒品所得新臺│
│  │  │11時│海北│99年9 月19日10時46分35│幣貳仟元沒收，如全部或│
│  │  │30分│村某│秒、49分19秒聯絡交易毒│一部不能沒收時，以其財│
│  │  │許  │土地│品事宜，嗣於通話後之上│產抵償之；扣案行動電話│
│  │  │    │公廟│開時間，在上開地點以20│（含門號0000000000號  │
│  │  │    │前  │00元之代價向林連發購買│SIM 卡壹枚）壹支沒收。│
│  │  │    │    │1 小包甲基安非他命，二│                      │
│  │  │    │    │人以一手交錢、一手交貨│                      │
│  │  │    │    │之方式完成買賣。      │                      │
├─┼─┼──┼──┼───────────┼───────────┤
│(十二)│林│99年│雲林│林青宏以門號0000000000│林連發販賣第二級毒品，│
│  │青│9 月│縣臺│號電話與林連發持用之09│處有期徒刑參年拾月，未│
│  │宏│25日│西鄉│00000000號行動電話，於│扣案之販賣毒品所得新臺│
│  │  │19時│五港│99年9 月25日19時9 分48│幣貳仟元沒收，如全部或│
│  │  │48分│路35│秒、30分41秒、48分20秒│一部不能沒收時，以其財│
│  │  │許  │5 號│聯絡交易毒品事宜，於同│產抵償之；扣案行動電話│
│  │  │    │林青│日19時48分許約定以2000│（含門號0000000000號  │
│  │  │    │宏住│元之代價向林連發購買1 │SIM 卡壹枚）壹支沒收。│
│  │  │    │處門│小包甲基安非他命，在上│                      │
│  │  │    │前  │開地點，二人以一手交錢│                      │
│  │  │    │    │、一手交貨之方式完成買│                      │
│  │  │    │    │賣。                  │                      │
├─┼─┼──┼──┼───────────┼───────────┤
│(十三)│林│99年│雲林│林青宏以門號0000000000│林連發販賣第二級毒品，│
│  │青│10月│縣臺│號電話與林連發持用之09│處有期徒刑參年拾月，未│
│  │宏│1 日│西鄉│00000000號行動電話，於│扣案之販賣毒品所得新臺│
│  │  │19時│中山│99年10月1 日17時36分10│幣貳仟元沒收，如全部或│
│  │  │17分│路全│秒、18時46分37秒、19時│一部不能沒收時，以其財│
│  │  │許  │民醫│5 分52秒、17分21秒聯絡│產抵償之；扣案行動電話│
│  │  │    │院前│交易毒品事宜，於同日19│（含門號0000000000號  │
│  │  │    │    │時17分許約定以2000元之│SIM 卡壹枚）壹支沒收。│
│  │  │    │    │代價向林連發購買1 小包│                      │
│  │  │    │    │甲基安非他命（起訴書誤│                      │
│  │  │    │    │為3000元，詳本判決書理│                      │
│  │  │    │    │由之說明），在上開地點│                      │
│  │  │    │    │，二人以一手交錢、一手│                      │
│  │  │    │    │交貨之方式完成買賣。  │                      │
└─┴─┴──┴──┴───────────┴───────────┘
【附表貳】
【被告林連發之通訊監察譯文】 
┌──┬────┬────┬────┬────┬─────┬─────┬──┐
│編號│交易對象│販賣時間│販賣地點│販賣數量│販賣價格  │電話      │通訊│
│    │        │        │        │        │（新臺幣）│          │監察│
│    │        │        │        │        │          │          │書  │
├──┼────┼────┼────┼────┼─────┼─────┼──┤
│(一)  │丁金生  │99年9 月│雲林縣台│甲基安非│500 元    │(1)        │本院│
│    │        │13日    │西鄉五港│他命1 小│          │0000000000│99年│
│    │        │        │廟前7-11│包      │          │    ↓    │度聲│
│    │        │        │便利商店│        │          │0000000000│監字│
│    │        │        │附近    │        │          ├─────┤第  │
│    │        │        │        │        │          │(2)        │505 │
│    │        │        │        │        │          │0000000000│號通│
│    │        │        │        │        │          │    ↑    │訊監│
│    │        │        │        │        │          │0000000000│察書│
│    ├────┴────┴────┴────┴─────┴─────┤（99│
│    │通話時間、譯文內容及出處：                                    │他  │
│    ├────┬────────────────────┬─────┤860 │
│    │(1)      │B ：喂                                  │99他860 號│號卷│
│    │99/9/12 │A ：怎樣？                              │卷第241 頁│第  │
│    │23：30  │B ：你今天有出來抓螃蟹嗎？              │反面      │252 │
│    │        │A ：抓1、2 隻而已                       │          │頁至│
│    │        │B ：恩，大隻還是小隻                    │          │第  │
│    │        │A ：蛋很多                              │          │253 │
│    │        │B ：嗯，你在哪裡？                      │          │頁）│
│    │        │A ：你在哪裡？                          │          │    │
│    │        │B ：我在家裡，你有在這附近嗎？          │          │    │
│    │        │A ：你下來啦                            │          │    │
│    │        │B ：等一下                              │          │    │
│    │        │A ：現在？                              │          │    │
│    │        │B ：等一下                              │          │    │
│    │        │A ：馬上下來                            │          │    │
│    ├────┼────────────────────┼─────┤    │
│    │(2)      │A ：之八等很久電話又不接                │99他860 號│    │
│    │99/9/12 │B ：我下去樓下電話要如何接              │卷第241 頁│    │
│    │23：35  │A ：我剛在外面你不知道嗎                │反面      │    │
│    │        │B ：你和別人嗎                          │          │    │
│    │        │A ：嗯啦                                │          │    │
│    │        │B ：你不要每次都帶人啦                  │          │    │
│    │        │A ：什麼我每次都亂帶人                  │          │    │
│    │        │B ：你在哪裡                            │          │    │
│    │        │A ：現在來到崙豐                        │          │    │
│    │        │B ：有差1 分鐘嗎                        │          │    │
│    │        │A ：等一下見面再跟你說                  │          │    │
├──┼────┼────┬────┬────┬─────┼─────┼──┤
│(二)  │丁金生  │99年9 月│雲林縣台│甲基安非│500 元    │(1)        │同上│
│    │        │13日    │西鄉民族│他命1 小│          │0000000000│    │
│    │        │        │路某五金│包      │          │    ↓    │    │
│    │        │        │行附近  │        │          │0000000000│    │
│    │        │        │        │        │          ├─────┤    │
│    │        │        │        │        │          │(2)至(6)    │    │
│    │        │        │        │        │          │0000000000│    │
│    │        │        │        │        │          │    ↑    │    │
│    │        │        │        │        │          │0000000000│    │
│    ├────┴────┴────┴────┴─────┴─────┤    │
│    │通話時間、譯文內容及出處：                                    │    │
│    ├────┬────────────────────┬─────┤    │
│    │(1)      │A ：你在哪                              │99他860 號│    │
│    │99/9/13 │B ：家裡                                │卷第241 頁│    │
│    │00：00  │A ：你來五港，我跟你分股ㄟ              │反面至第  │    │
│    │        │B ：喔你和誰啦                          │242 頁    │    │
│    │        │A ：你認識的啦                          │          │    │
│    ├────┼────────────────────┤          │    │
│    │(2)      │A ：喂                                  │          │    │
│    │99/9/13 │B ：我們熱鬧有螃蟹嗎                    │          │    │
│    │15：46  │A ：有ㄚ                                │          │    │
│    │        │B ：恩                                  │          │    │
│    │        │A ：不要給我衝那個來，我跟你說          │          │    │
│    │        │B ：有像那個螃蟹蛋那麼多嗎              │          │    │
│    │        │A ：你不要再跟我衝那個的喔              │          │    │
│    │        │B ：你自己說好的ㄋ，你自己有答應的，你哭│          │    │
│    │        │    夭喔                                │          │    │
│    │        │A ：你哭夭喔，你每次都衝這樣            │          │    │
│    │        │B ：幹不理我                            │          │    │
│    │        │A ：我等一下打給你                      │          │    │
│    ├────┼────────────────────┤          │    │
│    │(3)      │A ：喂                                  │          │    │
│    │99/9/13 │B ：等一個多小時，人在..                │          │    │
│    │20：38  │A ：隔壁                                │          │    │
│    │        │B ：阿                                  │          │    │
│    │        │A ：隔壁                                │          │    │
│    │        │B ：吼你很沒有時間觀念                  │          │    │
│    │        │A ：我忘記                              │          │    │
│    │        │B ：快來啦                              │          │    │
│    │        │A ：好好                                │          │    │
│    ├────┼────────────────────┤          │    │
│    │(4)      │B ：喂你在哪裡                          │          │    │
│    │99/9/13 │A ：我在裡面                            │          │    │
│    │20：44  │B ：你可以出來嗎                        │          │    │
│    │        │A ：可以                                │          │    │
│    │        │B ：我在轉角這裡五金行這邊              │          │    │
│    │        │A ：好【B ：為女生發音】                │          │    │
│    ├────┼────────────────────┤          │    │
│    │(5)      │A ：喂                                  │          │    │
│    │99/9/13 │B ：你是否要出來啦                      │          │    │
│    │20：48  │A ：好啦                                │          │    │
│    ├────┼────────────────────┤          │    │
│    │(6)      │B ：你打台子打到沒錢                    │          │    │
│    │99/9/13 │A ：沒有                                │          │    │
│    │20：57  │B ：這麼小隻都沒有蛋                    │          │    │
├──┼────┼────┬────┬────┬─────┼─────┼──┤
│(三)  │丁聰慶  │99年9 月│雲林縣台│甲基安非│1,000元   │0000000000│同上│
│    │        │22日    │西鄉中山│他命1 小│          │    ↑    │    │
│    │        │        │路348 巷│包      │          │00-0000000│    │
│    │        │        │2 號    │        │          │          │    │
│    ├────┴────┴────┴────┴─────┴─────┤    │
│    │通話時間、譯文內容及出處：                                    │    │
│    ├────┬────────────────────┬─────┤    │
│    │99/9/22 │A ：喂                                  │99他860 號│    │
│    │13：07  │B ：你那裡有尋茫茫                      │卷第235 頁│    │
│    │        │A ：尋茫茫                              │反面      │    │
│    │        │B ：有的話拿一件過來家裡                │          │    │
│    │        │A ：等一下                              │          │    │
│    │        │B ：不然晚一點再過來家裡                │          │    │
│    │        │A ：好                                  │          │    │
├──┼────┼────┬────┬────┬─────┼─────┼──┤
│(四)  │黃耀輝  │99年9 月│雲林縣台│甲基安非│500 元    │0000000000│同上│
│    │        │11日    │西鄉民族│他命1 小│          │    ↑    │    │
│    │        │        │路某電動│包      │          │0000000000│    │
│    │        │        │玩具店前│        │          │          │    │
│    ├────┴────┴────┴────┴─────┴─────┤    │
│    │通話時間、譯文內容及出處：                                    │    │
│    ├────┬────────────────────┬─────┤    │
│    │99/9/11 │A ：喂                                  │99他860 號│    │
│    │14：41  │B ：我真痛苦                            │卷第233 頁│    │
│    │        │A ：我現在要去                          │反面      │    │
│    │        │B ：阿                                  │          │    │
│    │        │A ：我現在要去                          │          │    │
│    │        │B ：去哪                                │          │    │
│    │        │A ：虎尾                                │          │    │
│    │        │B ：多久會回來？                        │          │    │
│    │        │A ：你要叫幾盤                          │          │    │
│    │        │B ：看多久會回來                        │          │    │
│    │        │A ：應該1 個小時之內                    │          │    │
│    │        │B ：好啦，你回來再說                    │          │    │
│    │        │A ：你要幾盤？                          │          │    │
│    │        │B ：1 盤                                │          │    │
│    │        │A ：我回來再打給你                      │          │    │
├──┼────┼────┬────┬────┬─────┼─────┼──┤
│(五)  │吳嘉凱  │99年9 月│雲林縣台│海洛因1 │3,000元   │0000000000│同上│
│    │        │16日    │西鄉林連│小包    │          │    ↑    │    │
│    │        │        │發住處附│        │          │0000000000│    │
│    │        │        │近之觀音│        │          │          │    │
│    │        │        │廟前    │        │          │          │    │
│    ├────┴────┴────┴────┴─────┴─────┤    │
│    │通話時間、譯文內容及出處：                                    │    │
│    ├────┬────────────────────┬─────┤    │
│    │99/9/16 │A ：喂                                  │99他860 號│    │
│    │23：55  │B ：喂，我牛厝ㄟ                        │卷第236 頁│    │
│    │        │A ：嗯，我知道                          │          │    │
│    │        │B ：你現在還有在賣菜嗎                  │          │    │
│    │        │A ：我現在在賣石班                      │          │    │
│    │        │B ：啊                                  │          │    │
│    │        │A ：我現在在賣石班                      │          │    │
│    │        │B ：現在在賣石班                        │          │    │
│    │        │A ：你要買幾尾                          │          │    │
│    │        │B ：我想說你，假如有在賣菜，我載1 包那個│          │    │
│    │        │    給你                                │          │    │
│    │        │A ：賣菜                                │          │    │
│    │        │B ：嗯                                  │          │    │
│    │        │A ：什麼菜                              │          │    │
│    │        │B ：蒜阿                                │          │    │
│    │        │A ：蒜阿，你又給人家拿那個喔            │          │    │
│    │        │B ：沒啦，那我們自己的                  │          │    │
│    │        │A ：你是說蒜頭，還是蒜阿                │          │    │
│    │        │B ：蒜頭                                │          │    │
│    │        │A ：多大一包                            │          │    │
│    │        │B ：剝好的，整包                        │          │    │
│    │        │A ：幾斤                                │          │    │
│    │        │B ：40、50斤                            │          │    │
│    │        │A ：載過來                              │          │    │
│    │        │B ：嗯                                  │          │    │
│    │        │A ：你多久會到                          │          │    │
│    │        │B ：半個小時內                          │          │    │
├──┼────┼────┬────┬────┬─────┼─────┼──┤
│(六)  │吳嘉凱  │99年9 月│雲林縣台│海洛因1 │500 元    │0000000000│同上│
│    │        │18日    │西鄉牛厝│小包    │          │    ↑    │    │
│    │        │        │村安南宮│        │          │0000000000│    │
│    │        │        │附近    │        │          │          │    │
│    ├────┴────┴────┴────┴─────┴─────┤    │
│    │通話時間、譯文內容及出處：                                    │    │
│    ├────┬────────────────────┬─────┤    │
│    │99/9/18 │A ：喂                                  │99他860 號│    │
│    │11：18  │B ：鬥陣ㄟ，我想先給1 包給我止一下，我晚│卷第236 頁│    │
│    │        │    一點再抱一包那個給你，一樣那一種大包│反面      │    │
│    │        │    的。                                │          │    │
│    │        │A ：我等一下再打給你                    │          │    │
│    │        │B ：好                                  │          │    │
├──┼────┼────┬────┬────┬─────┼─────┼──┤
│(七)  │吳嘉凱  │99年9 月│雲林縣台│海洛因1 │500 元    │0000000000│同上│
│    │        │19日    │西鄉民族│小包    │          │    ↑    │    │
│    │        │        │路市場附│        │          │0000000000│    │
│    │        │        │近      │        │          │          │    │
│    │        │        │        │        │          │          │    │
│    ├────┴────┴────┴────┴─────┴─────┤    │
│    │通話時間、譯文內容及出處：                                    │    │
│    ├────┬────────────────────┬─────┤    │
│    │99/9/19 │A ：喂                                  │99他860 號│    │
│    │16：54  │B ：你昨天失蹤了                        │卷第237 頁│    │
│    │        │A ：我在忙                              │          │    │
│    │        │B ：是喔，你現在有空嗎                  │          │    │
│    │        │A ：怎樣                                │          │    │
│    │        │B ：看你有空嗎，我去找你「聊天」        │          │    │
│    │        │A ：你要抱小孩來                        │          │    │
│    │        │B ：我知道阿                            │          │    │
│    │        │A ：我在菜市場這裡                      │          │    │
│    │        │B ：好                                  │          │    │
├──┼────┼────┬────┬────┬─────┼─────┼──┤
│(八)  │吳嘉凱  │99年9 月│雲林縣台│海洛因1 │2,000元   │0000000000│同上│
│    │        │20日    │西鄉林連│小包    │          │    ↓    │    │
│    │        │        │發住處附│        │          │0000000000│    │
│    │        │        │近之廟前│        │          │          │    │
│    │        │        │        │        │          │          │    │
│    ├────┴────┴────┴────┴─────┴─────┤    │
│    │通話時間、譯文內容及出處：                                    │    │
│    ├────┬────────────────────┬─────┤    │
│    │99/9/20 │A ：嗯                                  │99他860 號│    │
│    │4 ：21  │B ：我先在去你們那邊放                  │卷第237 頁│    │
│    │        │A ：幾包                                │          │    │
│    │        │B ：我打算載4 包                        │          │    │
│    │        │A ：好                                  │          │    │
│    │        │B ：你朋友一大早可以過來在嗎            │          │    │
│    │        │A ：有阿                                │          │    │
│    │        │B ：我現在載過去                        │          │    │
├──┼────┼────┬────┬────┬─────┼─────┼──┤
│(九)  │吳嘉凱  │99年9 月│雲林縣台│海洛因1 │400 元    │0000000000│同上│
│    │        │21日    │西鄉林連│小包    │          │    ↑    │    │
│    │        │        │發住處附│        │          │0000000000│    │
│    │        │        │近水門堤│        │          │          │    │
│    │        │        │防      │        │          │          │    │
│    ├────┴────┴────┴────┴─────┴─────┤    │
│    │通話時間、譯文內容及出處：                                    │    │
│    ├────┬────────────────────┬─────┤    │
│    │99/9/21 │A ：喂                                  │99他860 號│    │
│    │20：51  │B ：你在哪裡                            │卷第237 頁│    │
│    │        │A ：台西阿，怎樣                        │反面      │    │
│    │        │B ：要來找你阿                          │          │    │
│    │        │A ：找我幹嘛                            │          │    │
│    │        │B ：你想勒                              │          │    │
│    │        │A ：喔，之八，你一口又OK了              │          │    │
│    │        │B ：喔，你那個一點點而已                │          │    │
│    │        │A ：你懶叫啦                            │          │    │
│    │        │B ：再用一點啦                          │          │    │
│    │        │A ：你來啦                              │          │    │
│    │        │B ：好                                  │          │    │
├──┼────┼────┬────┬────┬─────┼─────┼──┤
│(十)  │吳嘉凱  │99年9 月│雲林縣台│海洛因1 │400 元    │0000000000│同上│
│    │        │22日    │西鄉林連│小包    │          │    ↑    │    │
│    │        │        │發住處附│        │          │0000000000│    │
│    │        │        │近水門  │        │          │          │    │
│    │        │        │        │        │          │          │    │
│    ├────┴────┴────┴────┴─────┴─────┤    │
│    │通話時間、譯文內容及出處：                                    │    │
│    ├────┬────────────────────┬─────┤    │
│    │99/9/22 │A ：喂                                  │99他860 號│    │
│    │18：23  │B ：我在你家後面橋邊堤防邊              │卷第238 頁│    │
│    │        │A ：怎樣                                │          │    │
│    │        │B ：我加減                              │          │    │
│    │        │A ：加減什麼                            │          │    │
│    │        │B ：錢啦                                │          │    │
│    │        │A ：多少                                │          │    │
│    │        │B ：400 元                              │          │    │
│    │        │A ：之八，你做的跟講的都不一樣          │          │    │
│    │        │B ：我媽不拿出來，我硬給我ㄚ媽拿的      │          │    │
│    │        │A ：你叫我要如何                        │          │    │
│    │        │B ：我也想到沒有辦法                    │          │    │
│    │        │A ：我洗一下澡                          │          │    │
├──┼────┼────┬────┬────┬─────┼─────┼──┤
│(十一)  │林青宏  │99年9 月│雲林縣台│甲基安非│2,000元   │0000000000│同上│
│    │        │19日    │西鄉某土│他命1 小│          │    ↓    │    │
│    │        │        │地公廟前│包      │          │0000000000│    │
│    ├────┴────┴────┴────┴─────┴─────┤    │
│    │通話時間、譯文內容及出處：                                    │    │
│    ├────┬────────────────────┬─────┤    │
│    │99/9/19 │A ：你那裡有銀兩嗎                      │99他860 號│    │
│    │10：46  │B ：怎樣                                │卷第239 頁│    │
│    │        │A ：我幫你填洞                          │反面      │    │
│    │        │B ：什麼銀兩填洞                        │          │    │
│    │        │A ：小孩子抱地球                        │          │    │
│    │        │B ：有呀                                │          │    │
│    │        │A ：我幫你送過去                        │          │    │
│    │        │B ：很有就對了                          │          │    │
│    │        │A ：嗯，你有我就有                      │          │    │
│    │        │B ：ㄚ，你有我就有啦                    │          │    │
│    │        │A ：你要我幫你帶幾個過去                │          │    │
│    │        │B ：你在哪裡啦                          │          │    │
│    │        │A ：我在台西阿                          │          │    │
│    │        │B ：阿                                  │          │    │
│    │        │A ：菜市場                              │          │    │
│    │        │B ：喔好啦                              │          │    │
│    │        │A ：一樣嗎                              │          │    │
│    │        │B ：嗯                                  │          │    │
│    │        │A ：我5 分鐘之內馬上到                  │          │    │
│    │        │B ：好                                  │          │    │
├──┼────┼────┬────┬────┬─────┼─────┼──┤
│(十二)  │林青宏  │99年9 月│雲林縣台│甲基安非│2,000元   │0000000000│同上│
│    │        │25日    │西鄉五港│他命1 小│          │    ↑    │    │
│    │        │        │路355 號│包      │          │0000000000│    │
│    │        │        │林青宏住│        │          │          │    │
│    │        │        │處前    │        │          │          │    │
│    ├────┴────┴────┴────┴─────┴─────┤    │
│    │通話時間、譯文內容及出處：                                    │    │
│    ├────┬────────────────────┬─────┤    │
│    │99/9/25 │A ：喂，有聽到嗎                        │99他860 號│    │
│    │19：09  │B ：有                                  │卷第240 頁│    │
│    │        │A ：你也一樣嗎                          │          │    │
│    │        │B ：你在哪啦                            │          │    │
│    │        │A ：我人在四湖，我回去再打給你          │          │    │
│    │        │B ：快一點                              │          │    │
├──┼────┼────┬────┬────┬─────┼─────┼──┤
│(十三)  │林青宏  │99年10月│雲林縣台│甲基安非│3,000元   │0000000000│同上│
│    │        │1 日    │西鄉全民│他命1 小│          │    ↓    │    │
│    │        │        │醫院附近│包      │          │0000000000│    │
│    ├────┴────┴────┴────┴─────┴─────┤    │
│    │通話時間、譯文內容及出處：                                    │    │
│    ├────┬────────────────────┬─────┤    │
│    │99/10/1 │A ：你找我有事情嗎                      │99他860 號│    │
│    │17：36  │B ：你不用拿來支援我嗎                  │卷第240 頁│    │
│    │        │A ：我現就沒有，我在找我朋友            │反面      │    │
│    │        │B ：好啦                                │          │    │
└──┴────┴────────────────────┴─────┴──┘
【附表】
【99年11月2 日於被告林連發住處所扣得之物】 
┌──┬──────┬──┬───┬────────────────────┐
│編號│名稱        │數量│所有人│備註                                    │
├──┼──────┼──┼───┼────────────────────┤
│(一)  │殘渣袋      │2 個│林連發│與被告林連發販賣第一、二級毒品犯行無關。│
│    │            │    │      │                                        │
├──┼──────┼──┼───┼────────────────────┤
│(二)  │玻璃球      │2 個│林連發│與被告林連發販賣第一、二級毒品犯行無關。│
│    │            │    │      │                                        │
├──┼──────┼──┼───┼────────────────────┤
│(三)  │自製吸管杓  │1 支│林連發│與被告林連發販賣第一、二級毒品犯行無關。│
│    │            │    │      │                                        │
├──┼──────┼──┼───┼────────────────────┤
│(四)  │手機        │1 支│林連發│販賣第一、二級毒品所用之物。            │
│    │            │    │      ├────────────────────┤
│    │            │    │      │Sony Ericsson 行動電話1 支（搭配門號    │
│    │            │    │      │0000-000000 號SIM 卡1 張）              │
└──┴──────┴──┴───┴────────────────────┘